# 请问US GAAP中的股权激励费用如何处理

提问人：johnlock 时间：2015-12-06 17:10:42
如题，企业采用US GAAP时股票期权费用如何处理呢？与国内准则差异在哪里

回答人：chenyiwei
你搜索一下我在本版面上发过的EY出的“IFRS vs US GAAP: the basics”，其中对股权激励的会计处理差异也有说明。中国企业会计准则和IFRS在此方面基本无差异。